【裁判字號】    92,上訴,4331
【裁判日期】    921231
【裁判案由】    毒品危害防制條例
【裁判全文】
臺灣高等法院刑事判決                          九十二年度上訴字第四三三一號
    上  訴  人
    即  被  告  甲○○
右上訴人因毒品危害防制條例案件，不服臺灣板橋地方法院九十二年度訴字第二０三
五號，中華民國九十二年十月十六日第一審判決（起訴案號：臺灣板橋地方法院檢察
署九十二年度毒偵緝字第三一六號、第三一七號、九十二年度毒偵字第二二八四號）
，提起上訴，本院判決如左：
    主  文
上訴駁回。
    事  實
一、甲○○前因施用毒品違反毒品危害防制條例案件，經依原審九十年度毒聲字第四
    ○○一號裁定送勒戒處所觀察、勒戒後，認無繼續施用毒品之傾向，業由臺灣板
    橋地方法院檢察署檢察官於民國九十一年四月三十日以九十一年度毒偵緝字第一
    七八號不起訴處分確定。詎其復分別基於施用第一級毒品及第二級毒品之概括犯
    意，自九十一年七月間某日起至九十二年七月四日止，均在臺北縣蘆洲市某處之
    友人住所，連續施用第一級毒品海洛因及第二級毒品安非多次，海洛因之施用方
    式為摻入香煙中點燃吸食，安非他命則係以燒烤成煙之方式施用。嗣先後於九十
    一年八月十九日七時三十分許、同年十月三日二十三時許及九十二年七月七日二
    十一時三十分許，分別在臺北縣蘆洲市○○○路三三七號二樓、臺北縣中和市○
    ○路七二六號十一樓及臺北縣三重市○○○街二八九之一號雅格汽車旅館三０二
    室等處為警查獲。經檢察官依原審九十一年度毒聲字第三三一三號裁定送臺灣臺
    北看守所附設設勒戒處所觀察、勒戒後，認有繼續施用毒品之傾向。
二、案經臺北縣政府警察局板橋分局、蘆洲分局及臺北市政府警察局中正第二分局移
    理  由
一、右開事實，業據上訴人即被告甲○○於原審及本院審理時供承不諱，而其歷次遭
    查獲時經採尿檢驗結果，均呈嗎啡陽性及安非他命類陽性反應之情形相符，此有
    臺灣檢驗科技股份有限公司濫用藥物尿液檢驗報告二份、臺北市立療養院煙毒尿
    液檢驗報告書乙份、臺灣尖端先進生技醫藥股份有限公司濫用藥物檢驗報告乙份
    、中正第二分局移送煙毒麻醉藥品人犯尿液檢體編號對照表乙份、臺北縣政府警
    察局板橋分局偵辦毒品危害防制條例案被移送人姓名及代碼對照表乙份及臺北縣
    政府警察局蘆洲分局偵辦毒品危害防制條例案被移送者姓名暨代碼對照表乙份等
    在卷可稽，事證明確。又被告前因施用毒品違反毒品危害防制條例案件，經依原
    審九十年度毒聲字第四○○一號裁定送勒戒處所觀察、勒戒後，認無繼續施用毒
    品之傾向，業由臺灣板橋地方法院檢察署檢察官於民國九十一年四月三十日以九
    十一年度毒偵緝字第一七八號不起訴處分確定；而其本次為警查獲後，經檢察官
    依原審九十一年度毒聲字第三三一三號裁定送臺灣臺北看守所附設設勒戒處所觀
    察、勒戒後，認有繼續施用毒品之傾向，此亦有上開不起訴處分書、臺灣高等法
    院被告全國前案紀錄表、刑事裁定、觀察勒戒處分執行指揮書、臺灣臺北看守所
    附設勒戒處所有無繼續施用毒品傾向證明書等在卷足憑。綜上，被告於施用毒品
    經送觀察勒戒因無繼續施用傾向而受不起訴處分後，五年內再次施用海洛因及安
    非他命之犯行，堪以認定。
二、按海洛因、安非他命分別為毒品危害防制條例第二條第二項第一款、第二款所定
    之第一級毒品及第二級毒品，核被告所為，係犯毒品危害防制條例第十條第一項
    之施用第一級毒品罪，及同條例第十條第二項之施用第二級毒品罪。其施用前後
    持有毒品之低度行為，為施用毒品之高度行為所吸收，不另論罪。被告先後多次
    施用第一級毒品、第二級毒品之行為，均時間緊接，方法相同，各觸犯構成要件
    相同之罪名，顯係基於概括犯意為之，為連續犯，應各依刑法第五十六條之規定
    論以一罪，並均加重其刑。公訴意旨雖僅敘及被告於九十一年八月十九日及十月
    三日、九十二年七月七日前二十六小時內某時，施用第一級毒品海洛因，及被告
    於九十一年十月三日、九十二年七月七日前七十二小時內某時，施用第二級毒品
    安非他命，其餘部分，固未據起訴，惟與前述經起訴論科之部分間，有連續犯之
    關係，有如前述，屬裁判上一罪，為起訴效力之所及，本院自應併予審理。又被
    告最後一次施用第一、二級毒品之時間為九十二年七月四日，已據其於原審供明
    （原審卷第十九頁），附此敘明。
三、原審以被告罪證明確，依毒品危害防制條例第十條第一項、第二項，刑法第十一
    條前段、第五十六條、第五十一條第五款規定，並於審酌被告前已有施用毒品之
    紀錄，素行非佳，且前次施用毒品因觀察勒戒結果認無繼續施用毒品之傾向而受
    不起訴處分，已獲毒品危害防制條例對施用毒品者之寬典，仍再次施用，顯見並
    無悔改之意，然施用毒品究屬戕害自身健康之犯罪，本件被告施用毒品之犯行尚
    無造成他人明顯危害之情形，及其施用之期間、犯罪後之態度等一切情狀，就施
    用第一級毒品部分，量處有期徒刑七月，就施用第二級毒品部分，處有期徒刑五
    月，並定其應執行有期徒刑十一月。並認定警方於九十一年八月十九日扣得之注
    射針筒二支、摻食吸管乙支及安非他命吸食器乙組，於九十二年七月七日扣得之
    第一級毒品海洛因六小包（淨重零點六公克）、第二級毒品安非他命十八包（淨
    重共計一百十九點九公克）、安非他命殘渣紙袋一個、分裝勺五支、分裝袋三十
    個、注射針筒四支及安非他命吸食器乙組等物，被告均否認為其所有，亦未以之
    為施用毒品之使用，並供稱九十一年八月十九日扣得之物均為當時同遭查獲之許
    盟宗所有，而九十二年七月七日則係年籍不詳綽號「周仔」之男子所有等語。查
    被告既已坦認犯行而無保留，衡情就上開扣案物品是否為其所有乙節應無故為不
    實否認之必要與實益，堪信其所陳應屬實在，又無證據足以證明該扣押物為被告
    所有或被告曾持以施用毒品，則該等扣案物既非被告所有，亦與被告本件施用毒
    品犯行無涉，自無從在本件為沒收或銷燬之諭知。經核原判決認事用法，並無不
    當，量刑亦屬妥適，被告上訴，指摘原判決量刑過重，請求撤銷改判，為無理由
    ，應予駁回。
據上論斷，應依刑事訴訟法第三百六十八條，判決如主文。
本案經檢察官朱家崎到庭執行職務。
中      華      民      國    九十二    年     十二     月    三十一    日
                              臺灣高等法院刑事第二十四庭
                                  審判長法  官  陳  貽  男
                                        法  官  徐  世  禎
                                        法  官  李  世  貴
右正本證明與原本無異。
施用第一級毒品部分如不服本判決應於收受送達後十日內向本院提出上訴書狀，其未
敘述上訴之理由者並得於提起上訴後十日內向本院補提理由書（均須按他造當事人之
人數附繕本）。
                                        書記官  魏  汝  萍
中      華      民      國    九十二    年     十二     月    三十一    日
附錄本案論罪科刑法條全文：
  毒品危害防制條例第十條
    施用第一級毒品者，處六月以上五年以下有期徒刑。
    施用第二級毒品者，處三年以下有期徒刑。


司法院資訊處製作；財團法人民間司法改革基金會備份。
